臺灣雲林地方法院刑事判決　　　　　　　 96年度易字第259號
公　訴　人　臺灣雲林地方法院檢察署檢察官
被　　　告　丙○○
　　　　　　　　　　國民
上列被告因竊盜案件，經檢察官提起公訴（96年度偵字第2222號
），於本院準備程序進行中，被告就被訴事實為有罪之陳述，經
合議庭裁定由法官一人獨任進行簡式審判程序，判決如下：
    主  文
丙○○攜帶兇器竊盜，累犯，處有期徒刑捌月，扣案之鐵撬、鑿
子、鐵條各壹支及扳手貳支均沒收之。
    犯罪事實及證據名稱
一、犯罪事實：
    丙○○前因詐欺案件，於民國94年08月10日，經本院以94年
    度簡上字第105 號判決判處有期徒刑3 月（如易科罰金，以
    銀元300 元折算1 日）確定，並於95年01月17日執行完畢。
    丙○○因向地下錢莊借貸，為地下錢莊逼債，為還清債務，
    竟基於意圖為自己不法所有之犯意，攜帶其所有客觀上足對
    人身安全產生危害之鐵撬、鑿子、鐵條各1 支及扳手2 支，
    駕駛車號Q7-9939 號自用小貨車，於96年04月20日下午05時
    30分許，前往雲林縣斗南鎮田頭橋橋下，以上開鐵撬、扳手
    等工具，竊取臺灣電力股份有限公司裝置該處用以支撐管路
    之鐵製支撐架8 支及螺絲1 包，得手後據為己有。嗣於同日
    下午06時30分許，在雲林縣斗南鎮○○路○段為警攔查，於
    其所駕駛上開自小貨車上，發現丙○○竊得之上開支撐架及
    螺絲等物，並扣得鐵撬、鑿子、鐵條各1 支及扳手2 支，而
    悉上情。
二、證據名稱：
(一)、證人乙○○之警詢筆錄。
(二)、查扣清冊1紙。
(三)、贓物認領保管單1紙。
(四)、照片7張。
(五)、扣案鐵撬、鑿子、鐵條各1支及扳手2支。
(六)、被告於警詢及檢察官面前之供述筆錄。
(七)、被告於本院審理時之自白。
    被告之自白與相關證據均相符合，本件事證明確，被告之犯
    行洵堪認定。
三、論罪科刑之理由：
(一)、按刑法第321 條第1 項第3 款之攜帶兇器竊盜罪，其所稱「
    兇器」，其種類並無限制，凡客觀上足對人之生命、身體、
    安全構成威脅，具有危險性之兇器均屬之，且祇須行竊時攜
    帶此種具有危險性之兇器為已足，並不以攜帶之初有行兇之
    意圖為必要（最高法院79年臺上字第5253號判例要旨參照）
    。查被告行竊時，所攜帶之鐵撬、鑿子、鐵條、扳手等物，
    均為金屬製品，質地堅硬，均有相當重量，且鐵撬、鑿子前
    端尖銳，客觀上均足對人之生命、身體、安全造成危險，為
    可供兇器使用之物。
(二)、被告攜帶扣案鐵撬、鑿子、鐵條、扳手等可供兇器使用之工
    具，竊盜臺灣電力股份有限公司之支撐架及螺絲，核其所為
    係犯刑法第321 條第1 項第3 款攜帶兇器竊盜罪。
(三)、被告前因詐欺案件，於94年08月10日，經本院以94年度簡上
    字第105 號判決判處有期徒刑3 月（如易科罰金，以銀元30
    0 元折算1 日）確定，並於95年01月17日執行完畢，有臺灣
    高等法院被告前案紀錄表、矯正簡表各1 份在卷可稽，被告
    於有期徒刑執行完畢後，5 年內再故意犯本件有期徒刑以上
    之罪，應依刑法第47條第1 項規定，論以累犯，並加重其刑
    。
(四)、本院審酌，被告前有賭博、竊盜、毒品等犯罪前科，有臺灣
    高等法院被告前案紀錄表在卷可參，素行不良。被告四肢健
    全、年輕力壯，竟不思以正當途徑增加收入，以償還債務，
    而圖以不勞而獲方式取得財物，品性亦有不端，且攜帶鐵撬
    、鑿子、扳手、鐵條等兇器犯案，威脅他人生命、身體安全
    ，幸而及時為警查獲，而於財產或他人生命、身體安全未釀
    成更大危害，又被告犯後坦承犯行，犯後態度尚佳，且臺灣
    電力股份有限公司人員已領回失竊之財物，所受損害不大，
    對於公眾用電所生危害非鉅，暨被告為士官學校畢業，教育
    程度不低，未婚，亦無子女，家中尚有父母，從事鐵工，每
    月收入約新臺幣36,000元，有正當工作及固定收入等一切情
    狀，量處如主文所示之刑。
(五)、扣案之鐵撬及活動扳手各1 支，為被告所有，且係供其犯本
    件竊盜罪所用之物，業據被告供述在卷，其餘扣案之鑿子、
    固定扳手、鐵條各1 支，被告否認為其所有，辯稱係案發現
    場他人所遺留之物，其未持以犯本件竊盜罪云云，惟查被告
    於警詢中供稱：「... 我自己是拿車上撬釘器（即鐵撬）及
    我帶的1 支黑色扳手前往偷拆其他工具是別人遺留在現場的
    」等語，被告於警詢時所供「黑色扳手」應是鑿子，蓋扣案
    扳手2 支，均係白鐵原色，應非被告所述之黑色扳手，而扣
    案鑿子因日久使用及鏽蝕之故，顏色呈黑色，一端為圓形中
    空，作用與固定扳手相同，可見被告所供黑色扳手應是指扣
    案鑿子，則被告於警詢之上開供述，與其於本院審理時之供
    述已有不一，被告又於警察所製作之查扣清冊上簽名確認，
    扣案鐵撬、鑿子、扳手、鐵條等物均為其所持有，況且其於
    警詢已坦承持部分扣案工具竊盜臺灣電力股份有限公司之支
    撐架、螺絲，涉犯攜帶兇器竊盜罪已臻明確，查獲員警並無
    必要強指扣案工具皆為被告所有，是綜上各情，堪認扣案工
    具皆為被告所有，且係供被告犯本罪或預備犯本罪所用之物
    ，被告辯解難以採信，扣案鐵撬、鑿子、鐵條各1 支及扳手
    2支，爰依刑法第38條第1 項第2 款規定沒收之。
四、應適用之法律：
(一)、刑事訴訟法第273 條之1 第1 項、第299 條第1 項前段、第
    310 條之2 、第454 條。
(二)、刑法第321 條第1 項第3 款、第47條第1 項、第38條第1 項
    第2 款。
本案經檢察官甲○○到庭執行職務
中　　華　　民　　國　　96　　年　　6 　　月　　11　　日
                  刑事第四庭    法  官  李秋瑩
以上正本證明與原本無異。
如不服本判決，應於判決送達後10日內，向本院提出上訴狀（須
附繕本）。
                                書記官　邱明通
中　　華　　民　　國　　96　　年　　6 　　月　　11　　日
附錄本案論罪科刑法條全文：
中華民國刑法第321條
犯竊盜罪而有左列情形之一者，處6 月以上、5 年以下有期徒刑
：
一  於夜間侵入住宅或有人居住之建築物、船艦或隱匿其內而犯
    之者。
二  毀越門扇、牆垣或其他安全設備而犯之者。
三  攜帶兇器而犯之者。
四  結夥三人以上而犯之者。
五  乘火災、水災或其他災害之際而犯之者。
六  在車站或埠頭而犯之者。
前項之未遂犯罰之。
